【裁判字號】    99,易緝,275
【裁判日期】    990827
【裁判案由】    竊盜
【裁判全文】
臺灣臺中地方法院刑事判決             99年度易緝字第275號
公  訴  人  臺灣臺中地方法院檢察署檢察官
被      告  甲○○
上列被告因竊盜案件，經檢察官提起公訴（97年度偵字第14619
號），本院判決如下：
    主    文
甲○○竊盜，累犯，處有期徒刑壹年。
    犯罪事實
一、甲○○曾因犯二竊盜案件，先後經本院以89年度易字第1924
    號、90年度易第1758號各判處有期徒刑10月、10月，嗣經本
    院以90年度聲字第4663號裁定應執行有期徒刑1年4月，其於
    92年1月16日假釋付保護管束後，因假釋期間更犯罪，再經
    撤銷假釋，尚有殘刑待執行；又因犯施用毒品、偽造署押等
    案件，先後經本院以89年度訴字第666號、94年度沙簡字第5
    62號各判處有期徒刑6月、3月，再經本院以96年度聲減字第
    3093號裁定各減為有期徒刑3月、1月15日，並合併定其應執
    行有期徒刑4月，且與前揭竊盜案件所餘殘刑接續執行；其
    於民國95年9月26日入監執行後，其上揭所餘殘刑嗣於96年4
    月10日執畢，繼而接續執行所犯施用毒品及偽造署押案件後
    ，再於96年8月30日執行完畢出監。竟仍不知悔改，另基於
    為自己不法所有之意圖，於97年5月3日凌晨3時許，見乙○
    ○所管領之位於臺中縣大甲鎮○○路○段916巷36號建物旁
    空地大門之鐵鍊已遭剪斷，認為有機可乘，即持鑰匙1支（
    無證據證明為甲○○所有），竊取乙○○所管領而停放在該
    處之車牌號碼228-RY號自用大貨車1部。得手後，供己代步
    使用。嗣於同日凌晨4時10分許，甲○○因駕車搭載不知情
    之真實姓名年籍不詳綽號「阿龍」之友人前往李綜合醫院而
    行經臺中縣大甲鎮○○路1675巷1號前之堤防旁道路，因甲
    ○○駕車形跡可疑，而為警發現，甲○○即與「阿龍」棄車
    逃逸，警經追捕未獲後，先於該址處，扣得前揭之大貨車1
    部（已發還乙○○），嗣再循線查獲甲○○。
二、案經臺中縣警察局大甲分局報請臺灣臺中地方法院檢察署檢
    察官偵查起訴。
    理    由
一、證據能力之說明：
    按被告以外之人（包括證人、鑑定人、告訴人、被害人及共
    同被告等）於審判外之陳述雖不符刑事訴訟法第159條之1至
    之4等4條之規定，而經當事人於審判程序同意作為證據，法
    院審酌該言詞陳述或書面陳述作成時之情況，認為適當者，
    亦得為證據；當事人、代理人或辯護人於法院調查證據時，
    知有刑事訴訟法第159條第1項不得為證據之情形，而未於言
    詞辯論終結前聲明異議者，視為有前項之同意，同法第159
    條之5定有明文。立法意旨在於傳聞證據未經當事人之反對
    詰問予以核實，原則上先予排除。惟若當事人已放棄反對詰
    問權，於審判程序中表明同意該等傳聞證據可作為證據；或
    於言詞辯論終結前未聲明異議，基於尊重當事人對傳聞證據
    之處分權，及證據資料愈豐富，愈有助於真實發見之理念，
    且強化言詞辯論主義，使訴訟程序得以順暢進行，上開傳聞
    證據亦均具有證據能力。本件公訴人及被告對於下列經本院
    引用作為本案證據之被告以外之人於審判外之陳述，均不爭
    執其等證據能力及真實性，且本院審酌全部卷證資料，認為
    其等作成之狀態，並無違背陳述者個人意思而為陳述，或其
    他違法取得之情形，復為本院事實認定之重要依據，且經本
    院於審理時踐行調查證據之程序，故認為以之作為本案之證
    據均屬適當，均堪認有證據能力，合先敘明。
二、認定事實之依據：
    訊據被告甲○○對於上開犯罪事實坦承不諱，且為認罪之表
    示，核與證人即被害人乙○○於警詢之指述內容要屬一致（
    詳第0000000000號警卷第18至20頁），復有被害人乙○○所
    出具之贓物認領保管單、車牌號碼228-RY號自用大貨車之車
    籍查詢基本資料詳細畫面、失車紀錄、臺中縣警察局車輛協
    尋電腦輸入單、尋獲電腦輸入單及查獲現場照片等附卷可稽
    （詳第0000000000號警卷第10至17頁、第26至29頁），堪認
    被告之自白內容，確與事實相符，得為證據，且堪採信。從
    而，本案事證明確，被告所為上開竊盜犯行，堪予認定，應
    依法論科。
三、論罪科刑部分：
    核被告甲○○所為，係犯刑法第320條第1項之竊盜罪。查被
    告甲○○曾因犯二竊盜案件，先後經本院以89年度易字第19
    24號、90年度易第1758號各判處有期徒刑10月、10月，嗣經
    本院以90年度聲字第4663號裁定應執行有期徒刑1年4月，其
    於92年1月16日假釋付保護管束後，因假釋期間更犯罪，再
    經撤銷假釋，應執行所餘殘刑；又因犯施用毒品、偽造署押
    等案件，先後經本院以89年度訴字第666號、94年度沙簡字
    第562號各判處有期徒刑6月、3月，再經本院以96年度聲減
    字第3093號裁定各減為有期徒刑3月、1月15日，並合併定其
    應執行有期徒刑4月，且與前揭竊盜案件所餘殘刑接續執行
    ；其於95年9月26日入監執行後，其上揭所餘殘刑嗣於96年4
    月10日執畢，繼之接續執行所犯施用毒品及偽造署押案件後
    ，再於96年8月30日執行完畢出監，有臺灣臺中地方法院檢
    察署刑案資料查註紀錄表及臺灣高等法院被告前案紀錄表在
    卷可稽；又其上揭所犯施用毒品、偽造署押等案件（本院89
    年度訴字第666號、94年度沙簡字第562號），雖嗣後又與其
    另犯之公共危險罪、過失傷害罪、誣告罪經臺灣高等法院臺
    中分院96年度交上訴字第2634號所分別判處及減得之有期徒
    刑6月（減為3月）、2月（減為1月）、2月（減為1月），再
    經臺灣高等法院臺中分院以97年度聲字第392號裁定應執行
    有期徒刑8月，而於97年6月26日入監執行，並於97年10月25
    日執行完畢出監，惟按「最高法院88年7月20日第4次刑事庭
    會議所決議之『依刑法第79條之1第1項合併計算同法第77條
    所定最低應執行之期間，獲准假釋；其報請許可假釋所須最
    低應執行之期間，既合併計算；且假釋期間（即殘刑期間）
    ，亦合併計算之，其期間即無從區分』內容，係針對得否假
    釋之問題所作決議，倘舉例以某甲於96年4月24日前犯A、B
    二罪，分別經法院判處有期徒刑7月及1年確定，因不合數罪
    併罰之要件而併合執行（接續執行），嗣於96年7月17日時
    ，A罪早已執行完畢，B罪則僅執行6月，則中華民國九十六
    年罪犯減刑條例於96年7月16日生效時，A罪已屬執行完畢，
    自非該減刑條例第8條第1項所規定『已經判決確定尚未執行
    或執行未完畢者』，故檢察官不得於該減刑條例生效後，再
    對A罪聲請減刑」（詳參臺灣高等法院96年第3次刑事庭庭長
    會議討論中華民國九十六年罪犯減刑條例法律問題（三）決
    議第1號），是參諸上開決議要旨，復基於法解釋體系之一
    體性，再核諸被告甲○○前所執行之竊盜案件殘刑與接續執
    行之案件並未涉及假釋之執行，應無合併計算無從區分之問
    題，故仍應認其前所犯竊盜案件，已於96年間執行完畢無誤
    。是其於受有期徒刑之執行完畢後，五年以內故意再犯本件
    有期徒刑以上之罪，為累犯，應依刑法第47條第1項規定加
    重其刑。爰審酌被告甲○○已有上揭犯罪紀錄，素行不佳，
    且前所犯二竊盜案件既均經判處有期徒刑10月並執行完畢，
    矧其竟仍無視於法律禁止竊取他人財物之禁令，復一再犯竊
    盜案件不輟，顯見前所判處有期徒刑10月之刑度，猶未能收
    矯正之效，其雖身強體健，卻不思正途獲取財物，其所竊取
    財物市價約新臺幣30萬元（詳被害人乙○○警詢之指述），
    幸已尋獲並發還被害人領回，又其犯後於警詢時先推諉犯行
    ，嗣於偵查中始坦承犯行之態度，暨其犯罪手段、智識程度
    、生活狀況等一切情狀，認為檢察官具體求處有期徒刑1年
    ，要屬公允適當，故量處如主文所示之刑。末查，被告甲○
    ○於警詢及偵訊時，僅略稱本案行竊所使用之鑰匙為其所「
    自備」，然究竟是否為其所有，則未多所說明；嗣於本院審
    理時，則堅決否認竊盜所用之鑰匙為其所有等語在卷，本院
    認為核諸全案證據資料，尚無積極證據證明其行竊所使用之
    鑰匙確為其所有，故依罪證有疑，利歸於被告之原則，尚不
    得逕認該行竊所使用之鑰匙為被告所有，故不另予諭知沒收
    ，併此敘明。
四、據上論斷，應依刑事訴訟法第284條之1、第299條第1項前段
    ，刑法第320條第1項、第47條第1項，判決如主文。
中    華    民    國    99    年    8    月    27     日
                  刑事第十三庭  法  官  廖慧如
以上正本證明與原本無異。
如不服本判決，應於收受送達後10日內向本院提出上訴書狀（應
敘述具體理由並附繕本）。上訴書如未敘述理由，應於上訴期間
屆滿後20日內補提理由書於本院。
                                書記官  張宏清
中    華    民    國    99    年    8    月    27     日
附錄論罪科刑法條全文：
中華民國刑法第320條
意圖為自己或第三人不法之所有，而竊取他人之動產者，為竊盜
罪，處5年以下有期徒刑、拘役或5百元以下罰金。
意圖為自己或第三人不法之利益，而竊佔他人之不動產者，依前
項之規定處斷。
前二項之未遂犯罰之。

司法院資訊處製作；財團法人民間司法改革基金會備份。
